etc/dictionaries-common/default.aff
stringchar      è       È
wordchars       [f-i]   [F-I]
stringchar      í       Í
stringchar      ì       Ì
wordchars       [j-n]   [J-N]
stringchar      ñ       Ñ
wordchars       o       O
stringchar      ó       Ó
stringchar      ò       Ò
wordchars       [p-u]   [P-U]
stringchar      ù       Ù
stringchar      ú       Ú
stringchar      ü       Ü
wordchars       [v-z]   [V-Z]
stringchar      ç       Ç

# Now the alternative charsets

# spanish.sty old encoding ('a->á) 
altstringtype "tex" "tex" ".tex"

altstringchar    \'a    á
altstringchar    \'A    Á
altstringchar    \'e    é
altstringchar    \'E    É
altstringchar    \'i    í
altstringchar    \'I    Í
altstringchar    \'n    ñ
altstringchar    \'N    Ñ
altstringchar    \'o    ó
altstringchar    \'O    Ó
altstringchar    \'u    ú
altstringchar    \'U    Ú
altstringchar    \"u    ü
altstringchar    \"U    Ü

# One TeX encoding
altstringtype "TeX" "tex" ".tex"

altstringchar   "\\'a"         á
altstringchar   "\\'e"         é
altstringchar   "\\'{\\i}"     í
altstringchar   "\\'o"         ó
altstringchar   "\\'u"         ú
altstringchar   "\\'A"         Á
altstringchar   "\\'E"         É
altstringchar   "\\'I"         Í
altstringchar   "\\'O"         Ó
altstringchar   "\\'U"         Ú
altstringchar   "\\~n"         ñ
altstringchar   "\\~N"         Ñ
altstringchar   "\\\"u"        ü
altstringchar   "\\\"U"        Ü

# Another teX encoding
altstringtype "plainTeX" "tex" ".tex"

altstringchar   "\\'{a}"       á
altstringchar   "\\'{e}"       é
altstringchar   "\\'{\\i}"     í
altstringchar   "\\'{o}"       ó
altstringchar   "\\'{u}"       ú
altstringchar   "\\'{A}"       Á
altstringchar   "\\'{E}"       É
altstringchar   "\\'{I}"       Í
altstringchar   "\\'{O}"       Ó
altstringchar   "\\'{U}"       Ú
altstringchar   "\\~{n}"       ñ
altstringchar   "\\~{N}"       Ñ
altstringchar   "\\\"{u}"      ü
altstringchar   "\\\"{U}"      Ü

# html encoding
altstringtype "html" "tex" ".html"

altstringchar   "\&aacute;"    á
altstringchar   "\&eacute;"    é
altstringchar   "\&iacute;"    í
altstringchar   "\&oacute;"    ó
altstringchar   "\&uacute;"    ú
altstringchar   "\&Aacute;"    Á
altstringchar   "\&Eacute;"    É
altstringchar   "\&Iacute;"    Í
altstringchar   "\&Oacute;"    Ó
altstringchar   "\&Uacute;"    Ú
altstringchar   "\&ntilde;"    ñ
altstringchar   "\&Ntilde;"    Ñ
altstringchar   "\&uuml;"      ü
altstringchar   "\&Uuml;"      Ü

# msdos encoding
altstringtype "msdos" "tex" ".txt"

altstringchar   \xa0   á
altstringchar   \xb5   Á
altstringchar   \x82   é
altstringchar   \x90   É
altstringchar   \xa1   í
altstringchar   \xd6   Í
altstringchar   \xa4   ñ
altstringchar   \xa5   Ñ
altstringchar   \xa2   ó
altstringchar   \xe0   Ó
altstringchar   \xa3   ú
altstringchar   \xe9   Ú
altstringchar   \x81   ü
altstringchar   \x9a   Ü


# utf8 encoding.

altstringtype "utf8" "tex" ".txt"

altstringchar    Ã¡    á
altstringchar    Ã    Á
altstringchar    Ã©    é
altstringchar    Ã‰    É
altstringchar    Ã­    í
altstringchar    Ã    Í
altstringchar    Ã±    ñ
altstringchar    Ã‘    Ñ
altstringchar    Ã³    ó
altstringchar    Ã“    Ó
altstringchar    Ãº    ú
altstringchar    Ãš    Ú
altstringchar    Ã¼    ü
altstringchar    Ãœ    Ü

# End of debian charsets
# ----------------------------------------
# *** End of Debian-only section       ***
# ----------------------------------------

# 
# Here's a record of flags used, in case you want to add new ones.
#
#            ABCDEFGHIJKLMNOPQRSTUVWXYZ abcdefghijklmnopqrstuvwxyz
# Used:      ****** *** ***************               * ** **    *
#            ABCDEFGHIJKLMNOPQRSTUVWXYZ abcdefghijklmnopqrstuvwxyz
# Available:       -   -                -------------- -  -  ---- 
#
# prefixes

# flag *A:
#     .		>	ANTE		# Como en pecho > antepecho
# flag *a:
#    .		>	A		# Como en moral > amoral
# flag *b:
#    .		>	ANTI		# Como en tanque > antitanque
# flag *B:
#    .		>	BI		# Como en plano > biplano
# flag *c:
#    .		>	AUTO		# Como en movil > automovil
# flag *C:
#    .		>	CONTRA		# Como en atacar > contratacar
# flag *d:
#    .		>	DE		# Como en preciar > depreciar
# flag *e:
#    .		>	EX		# Como en alumno > exalumno 
# flag *E:
#    .		>	EXTRA		# Como en ordinario > extraordinario 
# flag *h:
#    .		>	HIPO		# Como en termia > hipotermia 
# flag *H:
#    .		>	HIPER		# Como en termia > hipertermia 
# flag *i:
#    [^BP]	>	IN		# Como en sensato > insensato 
#    [BP]	>	IM		# Como en personal > impersonal 
# flag *I:
#    .		>	INTER		# Como en cambio > intercambio 
# flag *m:
#    .		>	MULTI		# Como en procesador > multiprocesador 
# flag *n:
#    .		>	NEO		# Como en catolico > neocatolico 
# flag *p:
#    .		>	PARA		# Como en militar > paramilitar 
# flag *P:
#    .		>	POST		# Como en fijar > postfijar 
# flag *o:
#    .		>	PRE		# Como en fijar > prefijar 
# flag *r:
#     .		>	RE		# Como en batir > rebatir 
# flag *R:
#    .		>	SEMI		# Como en curado > semicurado 
# flag *S:
#    .		>	SUB		# Como en yacente > subyacente 
# flag *u:
#    .		>	SUPER		# Como en hombre > superhombre 
# flag *U:
#    .		>	SOBRE		# Como en entender > sobreentender 
# flag *t:
#    .		>	TELE		# Como en comunicacion > telecomunicacion 
# flag *T:
#    .		>	TRANS		# Como en portar > transportar

suffixes

flag *J:	# isimo
    E	> -E, ÍSIMO	# grande grandísimo
    E	> -E, ÍSIMOS	# grande grandísimos
    E	> -E, ÍSIMA	# grande grandísima
    E	> -E, ÍSIMAS	# grande grandísimas
    O	> -O, ÍSIMO	# tonto tontísimo
    O	> -O, ÍSIMA	# tonto tontísima
    O	> -O, ÍSIMOS	# tonto tontísimos
    O	> -O, ÍSIMAS	# tonto tontísimas
    L	> ÍSIMO	# formal formalísimo
    L	> ÍSIMA	# formal formalísima
    L	> ÍSIMOS	# formal formalísimos
    L	> ÍSIMAS	# formal formalísimas

flag *M:	# Mente
    O		> -O, AMENTE	# Como en claro > claramente
    [AELNRSZ]	> MENTE		# Como en virtual > virtualmente

flag *N:	# Mente. Verbos que admiten en su participio
		# la terminación mente
    [AI] R	> -R, DAMENTE	# amar > amadamente
    E R 	> -ER, IDAMENTE	# comer > comidamente

flag *P:	# Género y número
    E		> -E, A			# presidente presidenta
    O		> -O, A			# amigo amiga
    [EO]	> S			# amigo amiga
    O		> -O, AS		# amiga amigas
    E		> -E, AS		# presidente presidentas
    Z		> -Z, CES		# juez jueces
    Á N	> -ÁN,ANA		# charlatán charlatana
    Á N	> -ÁN,ANES		# charlatán charlatanes
    Á N	> -ÁN,ANAS		# charlatán charlatanas
    Í N	> -ÍN,INA		# mallorquín mallorquina
    Í N	> -ÍN,INES		# mallorquín mallorquines
    Í N	> -ÍN,INAS		# mallorquín mallorquinas
    Ó N	> -ÓN,ONA		# charlatán anglosajona
    Ó N	> -ÓN,ONES		# anglosajón anglosajona
    Ó N	> -ÓN,ONAS		# anglosajón anglosajona
    [^AEONS]	> A			# espectador espectadora
    [^AEONSZ]	> ES			# espectador espectadores
    [^AEONS]	> AS			# espectador espectadoras
    É S	> -ÉS,ESA		# aragonés aragonesa
    É S	> -ÉS,ESES		# aragonés aragoneses
    É S	> -ÉS,ESAS		# aragonés aragonesas

flag *H:	# Sustantivos acabados en -ción derivados de verbos 
    [AI] R	> -R, CIÓN		# abolir abolición
    [AI] R	> -R, CIONES		# abolir aboliciones

flag *I:	# Sustantivos acabados en -iento derivados de verbos 
    [AI] R	> -R, MIENTO		# abandonamiento
    [AI] R	> -R, MIENTOS		#
    E R		> -ER, IMIENTO		# aborrecer aborrecimiento
    E R		> -ER, IMIENTOS		#

flag *L:	# Participio activo para verbos regulares
    A R		> -R, NTE		# amar amante amantes
    A R		> -R, NTES
    E R		> -ER, IENTE		# temer temiente temientes
    E R		> -ER, IENTES
    I R		> -R, ENTE		# vivir viviente vivientes
    I R		> -R, ENTES

flag *R:	# reflexivos
	# INFINITIVO
    [AEI] R	> ME			# amar amarme
    [AEI] R	> TE			# amar amarte
    [AEI] R	> SE			# amar amarse
    [AEI] R	> NOS			# amar amarse
    [AEI] R	> OS			# amar amarse
	# GERUNDIO
    A R		> -AR, ÁNDOME		# amar amándome
    A R		> -AR, ÁNDOTE		# amar amándote
    A R		> -AR, ÁNDOSE		# amar amándose
    A R		> -AR, ÁNDONOS		# amar amándonos
    A R		> -AR, ÁNDOOS		# amar amándoos
    E R		> -ER, IÉNDOME		# comer comiéndose
    E R		> -ER, IÉNDOTE		# comer comiéndote
    E R		> -ER, IÉNDOSE		# comer comiéndose
    E R		> -ER, IÉNDONOS	# comer comiéndonos
    E R		> -ER, IÉNDOOS		# comer comiéndoos
    I R		> -R, ÉNDOME		# vivir viviéndome
    I R		> -R, ÉNDOTE		# vivir viviéndote
    I R		> -R, ÉNDOSE		# vivir viviéndose
    I R		> -R, ÉNDONOS		# vivir viviéndonos
    I R		> -R, ÉNDOOS		# vivir viviéndoos
	# IMPERATIVO: 2ª plural.
    [AEIÍ] R	> -R, DME		# amar amadme
    [AEIÍ] R	> -R, DNOS		# amar amadnos
    [AEÍ] R	> -R, OS		# amar amaos
    I R		> -IR, ÍOS		# unir uníos
	# Falta el imperativo 2ª singular (acento). Véase flags A y C

flag *r:
	# Formas enclíticas pronominales:
	# SUBJUNTIVO: 1ª plural (imperativo exhortativo). Formas
	# regulares en 1ª plural del subjuntivo presente
    [^CZG] A R	> -AR, ÉMONOS		# amar amémonos
    C A R	> -CAR, QUÉMONOS	# acercar acerquémonos
    G A R	> -AR, UÉMONOS		# vengar venguémonos
    Z A R	> -ZAR, CÉMONOS	# realizar realicémonos
    [^CG] E R	> -ER, ÁMONOS		# comer comámosnos
    C E R	> -CER, ZÁMONOS	# vencer venzámonos
    G E R	> -GER, JÁMONOS	# coger cojámonos
    [^CGU] I R	> -IR, ÁMONOS		# vivir vivámonos
    C I R	> -CIR, ZÁMONOS	# esparcir esparzámonos
    G I R	> -GIR, JÁMONOS	# fingir finjámonos
    G U I R	> -UIR, ÁMONOS		# distinguir distingámonos
    Q U I R	> -QUIR, CÁMONOS	# delinquir delincámonos
